【裁判字號】    99,訴,1496
【裁判日期】    991115
【裁判案由】    清償債務
【裁判全文】
臺灣桃園地方法院民事判決              99年度訴字第1496號
原      告  甲○（台灣）商業銀行股份有限公司
法定代理人  壬○○
訴訟代理人  庚○○
            癸○○
            丁○○
            戊○○
            己○○
            丙○○
            子○○
被      告  乙○○
訴訟代理人  辛○○
上列當事人間請求清償債務事件，本院於民國99年10月25日言詞
辯論終結，判決如下：
    主  文
被告應給付原告新臺幣陸拾貳萬陸仟柒佰柒拾伍元及其中新臺幣
伍拾肆萬肆仟貳佰玖拾柒元自民國九十九年八月十八日起至清償
日止，按週年利率百分之十九點九二九計算之利息。
訴訟費用由被告負擔。
    事  實  及  理  由
甲、原告起訴主張，被告前於民國91年10月17日與原告（原為香
    港上海甲○銀行股份有限公司，於99年3 月22日奉准分割為
    甲○（台灣）商業銀行股份有限公司）訂立信用卡使用契約
    後，即依約領用原告所發行卡號各為0000000000000000號、
    0000000000000000號之國際信用卡，並得持上開信用卡於特
    約商店簽帳消費，然應於當期繳款截止日前向原告清償或以
    循環信用方式繳付最低應繳金額。詎被告未依約履行，迄至
    99年8 月17日止仍有新臺幣（下同）626,775 元（包含本金
    544,297 元、利息43,598元、其他費用38,880元）未為清償
    ，依兩造間之信用卡約定條款第22條約定，被告已喪失期限
    利益，應即清償所有未償款項。為此，爰依法提起本件訴訟
    等語。並為訴之聲明：如主文所示。
乙、被告則以：被告所負欠之債務僅為原告之片面指述；況被告
    曾持續清償信用卡消費款項至被停卡時止，且本件無從核對
    上開信用卡消費明細及其請求金額，原告究竟如何計算上開
    金額無從得知等語，資為抗辯。並為答辯聲明：駁回原告之
    訴。
丙、得心證之理由：
一、經查，原告所主張被告於91年10月17日與原告訂立信用卡使
    用契約後，依約領用原告所發行卡號各為0000000000000000
    、0000000000000000之國際信用卡，並得持上開信用卡於特
    約商店簽帳消費，然應於當期繳款截止日前向原告清償或以
    循環信用方式繳付最低應繳金額之事實，有信用卡申請書2
    份及約定條款附卷可稽（均為影本，見本院卷第14頁至第16
    頁），並為被告所不爭執，已堪信為真實。
二、次查，原告所主張被告有上開款項未清償之事實，則為被告
    所否認，並以前揭情詞置辯。而原告此部分之主張，已據提
    出與所述相符之電腦應收帳務明細6 紙、信用卡消費明細及
    帳單26紙在卷為憑（均為影本，見本院卷第17頁至第22頁、
    第35頁、第37頁至第61頁），足認非虛。被告空言抗辯本件
    無從核對消費明細及金額等情，自難信採。
三、按持卡人同意當期之應付帳款，應於當期繳款截止日前全數
    繳付予本行；持卡人就剩餘未付款項得延後付款，並依第三
    項計付循環信用利息；各筆循環信用利息之計算，係將每筆
    「得計入循環信用本金之款項」，自各筆帳款入帳日起，就
    該帳款之餘額以年息百分之十九點九二九（日息萬分之五點
    四六）計算至該筆帳款結清之日止，兩造所訂之信用卡約定
    條款第14條第1 項、第15條第1 項、第3 項有明文約定。而
    本件被告有上開基於兩造間信用卡契約所生之債務未為清償
    之事實，既經認定如前，則原告請求被告如數給付及依上開
    約定計算之利息，自屬有據。
四、從而，原告依兩造間約定之信用卡契約關係，請求被告給付
    原告626,775 元及其中544,297 元自99年8 月18日起至清償
    日止，按年息19.929%計算之利息，為有理由，應予准許。
據上論結，本件原告之訴為有理由，依民事訴訟法第78條，判決
如主文。
中    華    民    國    99    年    11    月    15    日
              民事第二庭    法  官  張震武
以上正本係照原本作成
如對本判決上訴，須於判決送達後20日內向本院提出上訴狀
中    華    民    國    99    年    11    月    15    日
                            書記官  顏伯儒

司法院資訊處製作；財團法人民間司法改革基金會備份。
